臺灣雲林地方法院刑事判決　　　　　　　 96年度訴字第114號
公　訴　人　臺灣雲林地方法院檢察署檢察官
被　　　告　戊○○
　　　　　　　　　　國民
　　　　　　　　　　（
　　　　　　甲○○
　　　　　　　　　　國民
上二人共同
指定辯護人　本院公設辯護人乙○○
上列被告等因強盜等案件，經檢察官提起公訴（96年度偵字第83
6 號），本院判決如下：
    主      文
戊○○、甲○○共同竊盜，戊○○，累犯，處有期徒刑壹年，甲○○處有期徙刑捌月。
    事實及理由
壹、犯罪事實：
    戊○○前有多次竊盜前科，於民國93年間因竊盜、違反毒品
    危害防制條例案件，分別經本院判處有期徒刑7 月、7 月及
    4 月，並定應執行有期徒刑1 年2 月確定，於94年間，復因
    竊盜、違反毒品危害防制條例案件，經本院判處有期徒刑3
    月、9 月，定應執行有期徒刑10月確定，於93年9 月23日入
    監接續執行，於95年4 月4 日假釋出監，95年8 月6 日假釋
    期滿未經撤銷，視為執行完畢。甲○○則於95年間因竊盜案
    件，甫經臺灣嘉義地方法院於96年1 月23日判處有期徒刑6
    月確定。戊○○、甲○○均不知悔改，於96年1 月31日16時
    許，由戊○○騎乘車牌號碼不詳之機車搭載甲○○，行經雲
    林縣斗南鎮阿丹里74號丁○○所有之倉庫，竟與甲○○基於
    意圖為自己不法所有之犯意聯絡，進入丁○○之倉庫，2 人
    共同徒手搬運丁○○有之馬達2 部至機車前腳踏墊上，而竊
    取得手。事後，戊○○與甲○○載運前開馬達2 部前往雲林
    縣斗南鎮○○里○○路120 號「正昌行」資源回收場，販售
    與不知情之魏楊美玉，賣得新臺幣500 元現金後，購買毒品
    花用殆盡。
貳、認定犯罪事實所憑之證據及理由：
    一程序部分：
      (一)審判範圍之說明：
        檢察官起訴書雖記載被告甲○○與戊○○為防護贓物及
        脫免逮捕，當場對丙○○施暴成傷，係共同犯刑法第32
        9 條之準強盜罪嫌，然到庭檢察官於本院審理時，認被
        告甲○○就戊○○施強暴、脅迫部分，並無犯意聯絡，
        亦無行為分擔，被告戊○○係準強盜罪之單獨犯，被告
        甲○○則僅犯普通竊盜罪，因而更正被告甲○○所犯法
        條為刑法第320 條第1 項普通竊盜罪，合先敘明。
      (二)證據能力部分：
        被告以外之人於審判外之陳述經當事人於審判程序同意
        作為證據，法院審酌該言詞陳述或書面陳述作成時之情
        況，認為適當者，亦得為證據；當事人、代理人或辯護
        人於法院調查證據時，知有刑事訴訟法第159 條第1 項
        不得為證據之情形，而未於言詞辯論終結前聲明異議者
        ，視為有前項之同意，同法第159 條之5 定有明文。立
        法意旨在於傳聞證據未經當事人之反對詰問予以核實，
        原則上先予排除。惟若當事人已放棄反對詰問權，於審
        判程序中表明同意該等傳聞證據可作為證據，基於尊重
        當事人對傳聞證據之處分權，及證據資料愈豐富，愈有
        助於真實發見之理念，且強化言詞辯論主義，使訴訟程
        序得以順暢進行，上開傳聞證據亦均具有證據能力。本
        案被告戊○○、甲○○於本院審理程序時就檢察官所提
        之證據，均同意作為證據，本院審酌該等文書作成之形
        式，尚無瑕疵，並與待證事實具有關聯性等情況，認為
        適當，應認得為證據，揆諸前開說明，就本案檢察官所
        引用之供述書面證據均具有證據能力。
    二證明力部分：
      (一)被害人丁○○之警詢筆錄，及證人丁○○於檢察官面前
        之具結證述筆錄。證明：警方於96年1 月31日19時許在
        雲林縣斗南鎮○○里○○路120 號，查獲被告2 人變賣
        之農用馬達2 部，係被害人丁○○持有，於同日16時30
        分許發現失竊。
      (二)丙○○之警詢筆錄、證人丙○○於檢察官面前之具結證
        述筆錄，及其於本院審理時之具結證述。證明：
        1.丙○○目擊被告2 人至丁○○倉庫竊取物品，並以布
          袋包裹竊得之物品，放置於機車前腳踏墊上。
        2.丙○○發現被告行竊時，告知戊○○此次不予追究，
          以後不得再偷竊，即離開距離丁○○倉庫50公尺處，
          與其姑姑聊天，約3 分鐘後，戊○○、甲○○騎車經
          過時，見丙○○與姑姑聊天，竟停車衝回住處，自屋
          內持以報紙包裹類似西瓜刀之鐵器出來逼近丙○○，
          丙○○因而以木棍反擊（本院認為被告戊○○不構成
          準強盜罪之理由詳如後述）。
      (三)照片10張。證明：被告2 人竊盜之馬達、行竊現場，丙○○手指因與被告戊○○搶奪鐵器而受傷等事實。
      (四)贓物認領保管單1 紙。證明：警方查獲之上開馬達2 部
        ，已由被害人丁○○領回。
      (五)被告戊○○、甲○○於本院審理時坦承上開犯罪事實，
        並有其等之警詢筆錄、檢察官面前之供述筆錄，及本院
        法官訊問筆錄可以佐證。
      被告戊○○、甲○○之自白與證人丁○○、丙○○之證述
      及陳述相符，復有照片10張、贓物認領保管單1 紙在卷可
      佐，被告2 人之竊盜犯行均堪認定。
、論罪科刑之理由：
    一被告戊○○、甲○○所為，均係犯刑法第320 第1 項之竊
      盜罪。
    二被告戊○○、甲○○就上開犯行有犯意聯絡及行為分擔，
      皆為共同正犯。
    三戊○○前於93年間因竊盜、違反毒品危害防制條例案件，
      分別經本院判處有期徒刑7 月、7 月及4 月，並定應執行
      有期徒刑1 年2 月確定，於94年間，復因竊盜、違反毒品
      危害防制條例案件，經本院判處有期徒刑3 月、9 月，定
      應執行有期徒刑10月確定，於93年9 月23日入監接續執行
      ，於95年4 月4 日假釋出監，95年8 月6 日假釋期滿未經
      撤銷，視為執行完畢，有臺灣高等法院被告前案紀錄表1
      份在卷可按，被告戊○○於有期徒刑執行完畢後5 年內，
      故意再犯本件有期徒刑以上之罪，為累犯，應依刑法第47
      條第1 項規定加重其刑。
    四本院審酌：被告戊○○前有多次竊盜、施用毒品前科，被
      告甲○○亦有違反麻醉藥品管理條例、肅清煙毒條例、妨
      害風化等前科，前於95年間因竊盜案件，甫經臺灣嘉義地
      方法院於96年1 月23日判處有期徒刑6 月確定，尚未執行
      ，有臺灣高等法院被告前案紀錄表2 份在卷可參，顯見被
      告2 人素行不良，且均未從先前之偵、審及徒刑之執行習
      得教訓。被告2 人因染有毒癮，缺錢購毒，竟共同竊取馬
      達變賣，並以變賣所得之現金購毒吸食，業據被告戊○○
      、甲○○供述在卷，可認被告2 人品行不端。被告2 人於
      竊盜得手後，為丙○○當場發現，丙○○表明不願追究其
      等竊盜犯行，被告戊○○嗣後於離去途中，遇見丙○○，
      竟因懷疑丙○○向路人告狀其竊盜犯行，一時氣憤，即回
      住處拿以報紙包裹類似西瓜刀之鐵器，欲毆打丙○○，惡
      性更形重大。被告2 人犯後均坦承犯行，具有悔意，犯後
      態度尚稱良好，被害人丁○○亦已尋回失竊之物品，所受
      損害不大，當庭表示願意原諒被告2 人，及其他一切情狀
      ，分別量處如主文所示之刑。
肆、不另為論知無罪部分
    一公訴意旨另以：被告戊○○於竊取丁○○所有之馬達2 部
      ，得手後欲離去之際，見丙○○與路人交談，恐事跡敗露
      ，為防護贓物及脫免逮捕，竟起施強暴之犯意，持其所有
      之西瓜刀（未扣案）衝向丙○○，丙○○持木棍還擊，致
      丙○○受有右手無名指瘀血之傷害，因認被告戊○○此部
      分涉犯刑法第329 條之準強盜罪嫌。
    二檢察官提出之證據：
      (一)丙○○於96年1 月31日之警詢筆錄，證人丙○○於96年
        2 月6 日在檢察官面前之具結證述筆錄，及其於本院審
        理時之證述。
      (二)被害人丁○○於96年1 月31日之警詢筆錄，證人丁○○
        於96年2 月6 日在檢察官面前之具結證述筆錄。
      (三)贓物認領保管單1 紙、竊盜現場、竊取之馬達及丙○○
        手指受傷之照片10張。
      (四)被告戊○○於96年2 月1 日之警詢筆錄、同日在檢察官
        面前之供述筆錄。
      (五)被告甲○○於96年1 月31日之警詢筆錄、96年2 月1 日
        在檢察官面前之供述筆錄。
    三被告戊○○之辯解及辯護人之辯護意旨略以：
      (一)被告戊○○辯稱：我承認竊盜部份犯行，但我後來衝出
        來打人，是因為看到丙○○跟阿婆講話，以為他在跟阿
        婆告狀，我想說他已經同意我將東西拿走，為何還要告
        狀，一時生氣，才回去拿東西跟他打架，發生爭執的地
        方距離丁○○倉庫約30至50公尺。
      (二)辯護人為被告戊○○辯護稱：
        1.證人丙○○於警詢、檢察官面前及本院審理時均已清
          楚說明：他發現被告戊○○竊盜犯行時，已表示要放
          過被告戊○○，沒有要逮捕被告2 人，或叫其等將贓
          物留下來。縱使被告戊○○當時有強暴脅迫之行為，
          也不會構成準強盜罪。
        2.丙○○發現時已表示不願意追究，被告戊○○可輕鬆
          將竊得之物拿走，當時係因看到丙○○與阿婆講話，
          一時生氣才會拿鐵條回到現場與丙○○發生衝突，故
          被告戊○○主觀上應無脫免逮捕或防護贓物之意思。
        3.被告戊○○與丙○○發生衝突距離竊盜時點及現場有
          一段時間及空間，且以當時情境來看，丙○○已原諒
          被告戊○○，被告戊○○和丙○○都認為沒事了，過
          了2 、3 分鐘，看到丙○○和阿婆在巷口講話，才因
          而生氣發生衝突，情境上已不符合「當場」之要件，
          時間、場所也有一點差距，應不構成準強盜罪。
    三本院之判斷：
      (一)按「犯罪事實應依證據認定之，無證據不得認定犯罪事
        實。」刑事訴訟法第154 條第2 項定有明文。「刑事訴
        訟法第一百六十一條已於民國九十一年二月八日修正公
        布，其第一項規定：檢察官就被告犯罪事實，應負舉證
        責任，並指出證明之方法。因此，檢察官對於起訴之犯
        罪事實，應負提出證據及說服之實質舉證責任。倘其所
        提出之證據，不足為被告有罪之積極證明，或其指出證
        明之方法，無從說服法院以形成被告有罪之心證，基於
        無罪推定之原則，自應為被告無罪判決之諭知。」最高
        法院92年臺上字第128 號刑事判例要旨可資參照。
      (二)又「刑法第三百二十九條所謂當場，固不以實施竊盜或
        搶奪者尚未離去現場為限，即已離盜所而尚在他人跟蹤
        追躡中者，仍不失為當場。惟於竊盜或搶奪者離去盜所
        後，行至中途始被撞遇，則該中途，不得謂為當場，此
        時如因彼此爭執，犯人予以抵抗，實施強暴或脅迫，除
        可另成其他罪名外，不生以強盜論之問題。」「刑法第
        三百二十九條之強暴脅迫，以當場實施者為限，如在脫
        離犯罪場所或追捕者之視線以後，基於別種事實而實施
        時，則雖意在防護贓物或脫免逮捕，亦不過為另犯他罪
        之原因，與前之竊盜或搶奪行為無關，自不能適用該條
        以強盜論。被告竊得某甲之驢，在某處出售，為甲之岳
        父某乙撞遇，向前盤詰，被告偽稱買自客人，納有畜稅
        ，邀乙到畜稅代徵所查問，行至附近崖下，即將乙殺害
        ，牽驢逃去。是被告事後之犯罪意思，雖在防護贓物或
        脫免逮捕，要不過為殺害乙之原因，與竊盜臨時行強兩
        不相涉，於法應以殺人與竊盜併合論科。」「刑法第三
        百二十九條所定因脫免逮捕而當場施以強暴脅迫，以強
        盜論者，係指竊盜事發後，因發現之人欲加逮捕，行為
        人為脫免逮捕而當場施以強暴脅迫之謂；苟竊盜犯行尚
        未被發現，或雖經發現而對方並無逮捕舉動，行為人即
        施以強暴脅迫者，則不能論以準強盜罪。」「刑法第三
        百二十九條之準強盜罪以竊盜或搶奪，因防護贓物、脫
        免逮捕或湮滅罪證而當場施強暴脅迫為要件，是行為人
        主、客觀上須以實施強暴脅迫為手段，以達防護贓物、
        脫免逮捕或湮滅罪證之目的，始屬相當，如欠缺此項手
        段、目的關係，即難以本罪相繩。」最高法院另著有28
        年上字第1984號、28年非字第43號判例要旨、84年度臺
        上字第5882號、88年度臺上字第2183號判決要旨足供參
        詳。綜合前揭實務見解，須以行為人在犯罪場所或追捕
        者追躡中，追捕者有逮捕行為人之意思及行為，行為人
        主觀上出於脫免逮捕、防護贓物或湮滅罪證之決意，客
        觀上對追捕者施以強暴、脅迫之行為，始得以刑法第
        329 條準強盜罪相繩。
      (三)檢察官提出證人丁○○之證述筆錄、贓物認領保管單1
        紙、照片10張等證據，僅能證明被告2 人前揭竊盜犯行
        ，尚不足以證明被告戊○○所為，是否符合準強盜罪之
        構成要件。
      (四)檢察官另提出證人丙○○之證述筆錄及被告戊○○於警
        詢、檢察官面前之供述筆錄，證明被告戊○○另觸犯刑
        法第329 條準強盜罪。然本院認為：
        1.丙○○發現被告戊○○、甲○○竊盜犯行後，並無逮
          捕被告2 人或留下贓物之意思與行為：
          證人丙○○於本院審理時證稱：當天我看到戊○○、
          甲○○從巷子口走出去，那邊只有丁○○之倉庫，我
          就跟過去，看到他們2 人在偷東西，當時東西已經包
          在布袋裡，我不知道他們偷什麼東西，我就問戊○○
          拿這個東西是否有問過丁○○本人？戊○○說他有問
          隔壁阿婆，我說阿婆不是本人，他就說他沒錢吃飯就
          是要偷，不然去告他。我不想惹事生非，為自己製造
          麻煩，就說這次我放過你，不打算追究，就裝做沒看
          到，你以後不要再偷了；後來他們離開，我以為沒事
          了，走出去在離丁○○之倉庫約50公尺處之路口與我
          姑姑講話，姑姑問我說戊○○他們在做什麼，我說他
          們去載鐵，戊○○騎機車出來看到我們在講話，他以
          為我在告狀，跟我說「阿忠，你很神氣！」並在離講
          話地方距離2 間房子的地方停車，氣沖沖跑回去他家
          裡，看到這種情形，我也拿了1 根木棍在那邊等黃碧
          根，約2 、3 分鍾後，戊○○手持類似西瓜刀的東西
          慢慢走過來，我跟戊○○講「你不要再走過來，不然
          我就打過去」，戊○○就叫我打，他當時離我很近，
          我覺得危害到我的生命安全，我就先出手拿木棍往他
          人打下，戊○○的刀子被我打到地上，我要搶，黃碧
          根也要搶，我跟被告戊○○搶刀子時，手指跟地面摩
          擦而瘀腫，刀子被戊○○拿去，然後我要去找木棍時
          ，戊○○就跑了，監視器有拍到他載甲○○一起走；
          我當時看到戊○○2 人竊盜時，並未有要抓戊○○的
          意思，我與姑姑講話，也未有要跟姑姑一起抓戊○○
          2 人，亦沒有跟姑姑要戊○○2 人將贓物留下來之意
          思等語。以上內容核與丙○○於警詢及檢察官面前所
          為之證述內容相符。被告戊○○於檢察官面前及本院
          法官訊問時亦供稱：我們騎車進入倉庫，拿2 個馬達
          準備要偷走，丙○○發現就告訴我們這次拿沒有關係
          ，他就當作沒有看到，不要再來這裡偷，我們繼續拿
          不理他，丙○○就離開到屋外的巷子口。依證人陳順
          忠及被告戊○○所述之內容，丙○○發現被告戊○○
          、甲○○竊盜犯行時，因不願招惹麻煩，即向被告黃
          碧根表示對被告2 人本次之竊盜犯行不予追究，下次
          不要再為竊盜犯行，即離開丁○○倉庫，至距離約50
          公尺外之巷口與姑姑談話，故在丁○○倉庫即行竊地
          點時，丙○○實無逮捕被告戊○○、甲○○，或將贓
          物留下之意思及行為。而在巷口，丙○○亦係因被告
          戊○○罵稱「阿忠，你很神氣！」並衝回住處持以報
          紙包裹類似西瓜刀之鐵器出來，害怕被告戊○○對其
          實施危害行為，才於戊○○未及出手之際，持木棍毆
          打被告戊○○。顯見丙○○在巷口見被告戊○○衝回
          住處拿類似西瓜刀之鐵器出來時，係出於防衛自己之
          意思，持木棍毆打被告戊○○，事後於被告戊○○載
          著甲○○逃逸後，亦未加以追捕，丙○○確實無逮捕
          被告戊○○、甲○○之意思，亦無要其等留下贓物之
          意思或行為。從而，被告戊○○、甲○○之竊盜犯行
          雖遭丙○○發現，然丙○○自始至終，均無逮捕被告
          戊○○、甲○○，或留下贓物之意思或行為，應堪認
          定。
        2.被告戊○○並非基於脫免逮捕、防護贓物之意思，持
          類似西瓜刀之鐵器與丙○○相向：
          (1)被告戊○○騎乘機車搭載戊○○，在距離丁○○倉
            庫約50公尺處之巷子口，見丙○○與其姑姑交談，
            向丙○○稱「阿忠，你很神氣！」後，即停下機車
            跑回住處，持報紙包裹類似西瓜刀之鐵器，向陳順
            忠步步逼近，丙○○因而持木棍毆打被告戊○○，
            丙○○欲奪取被告戊○○之鐵器，因而與被告黃碧
            根發生拉扯等情，業據證人丙○○於警詢、檢察官
            面前及本院審理時迭證明確，核與被告戊○○、林
            文厚之供述相符，已如前述，是被告戊○○於竊盜
            既遂後，在巷口持類似西瓜刀之鐵器，對丙○○施
            以強暴之行為，應堪認定。
          (2)檢察官雖以被告戊○○於檢察官面前供稱：我看陳
            順忠跟阿婆告狀，怕說這樣的話，我有可能會被抓
            ，才會與他發生口角等語，認被告戊○○係基於脫
            免逮捕、防護贓物之意，施強暴於丙○○。然而，
            被告戊○○於同次偵訊及本院審理時另亦供稱：我
            和丙○○對打，是看他向阿婆告狀，因為丙○○說
            這次要放過我，但又向別人告狀，所以我很生氣。
            故被告戊○○是否係因脫免逮捕、防護贓物，抑或
            因不滿丙○○出爾反爾，為丙○○所騙，因而心生
            不滿，遂與丙○○發生爭執，實有疑問。
          (3)本件被告戊○○、甲○○之竊盜犯行雖遭丙○○發
            現，然丙○○於竊盜現場已表示要放過被告2 人，
            不予追究，並離開丁○○之倉庫，被告戊○○與林
            文厚亦得自由將竊得之馬達搬運上機車，騎車離開
            現場，均如前述。因此，在丙○○及被告戊○○之
            主觀認知上，本次竊盜事件應已告一段落。被告黃
            碧根騎乘機車途中看見丙○○與路人講話，引發後
            續之爭執，乃屬後事。丙○○身材壯碩高大，被告
            戊○○則相形瘦小，倘被告戊○○主觀上係為脫免
            逮捕之意思，按諸常情，理應在看到丙○○與路人
            談話時，隨即騎乘機車加速逃離現場，以求脫身才
            是，被告戊○○斷無在丙○○實際上無任何逮捕動
            作之情況下，反而停下機車，跑回住處拿出類似西
            瓜刀之鐵器，衝向丙○○，讓丙○○有機會逮捕之
            理，顯見被告戊○○並非為避免被捕，始持類似西
            瓜刀之鐵器逼近丙○○。
          (4)證人丙○○另於本院審理時證稱：戊○○停車時，
            他偷的東西放在機車前腳踏墊，他跟我講話之後，
            就很生氣的跑回他家裡。故被告戊○○看見丙○○
            與路人講話，向丙○○罵稱「阿忠，你很神氣！」
            後，即將竊得之2 部馬達遺留在機車之前腳踏墊上
            ，衝回住處拿取武器，讓該2 部馬達處於丙○○或
            其他人隨時可以取走之狀態，足認被告戊○○當時
            自亦無防護贓物之意思或行為。是被告戊○○所述
            其因懷疑丙○○告狀，一時氣憤，才欲持類似西瓜
            刀之鐵器毆打丙○○，應堪採信。
          (5)又準強盜罪規範之意旨，係在避免竊盜或搶奪行為
            人，在竊盜或搶奪現場，為脫免逮捕、防護贓物或
            湮滅證據，對現場之人施以強暴、脅迫，造成人身
            之傷害或死亡。被告戊○○雖於檢察官面前供稱：
            我怕我可能會被抓，才會與丙○○發生口角等。然
            丙○○自始即表明不追究被告戊○○竊盜犯行，陳
            順忠與阿婆當時亦無任何逮捕被告戊○○之行為，
            從而，被告戊○○於檢察官面前所稱「可能會被抓
            」，應係指丙○○將此事告知他人，可能導致被告
            戊○○日後遭警方循線查獲，而非遭丙○○或阿婆
            當場逮捕。故被告戊○○縱因擔心日後遭查獲，而
            對丙○○為強暴或脅迫之行為，亦非刑法第329 條
            準強盜罪規範所欲處罰之行為，自難以刑法第329
            條準強盜罪相繩。
        3.被告戊○○並非「當場」對丙○○施以強暴之行為：
          依前揭判例及判決要旨，刑法第329 條之準強盜罪，
          係以竊盜或搶奪，因防護贓物、脫免逮捕或湮滅罪證
          ，而當場施以強暴脅迫者為構成要件。其目的既在防
          護贓物、脫免逮捕或湮滅罪證，在時間、空間應與其
          所犯之竊盜罪或搶奪罪有密切之關連，始能謂為當場
          。本件被告戊○○、甲○○於竊盜完成後，丙○○已
          對被告2 人之竊盜行為表示不予追究，因而離開黃武
          賢倉庫，在距離約50公尺之巷口與其姑姑談話，被告
          戊○○亦騎乘機車搭載甲○○離開竊盜現場，直至途
          經巷口時，復遇上丙○○與其姑姑，其間經過約3 分
          鐘等情，業據證人丙○○於本院審理時證述明確。從
          而，被告戊○○、甲○○行竊完畢後3 分鐘內，被告
          戊○○及甲○○均不在丙○○視線範圍之內，亦不在
          丙○○可得逮捕之範圍。被告戊○○在50公尺外之巷
          口偶遇丙○○，見丙○○與姑姑談話，誤以為丙○○
          在告狀，一時氣憤，始持類似西瓜刀之鐵器欲毆打陳
          順忠。故被告戊○○及丙○○已離開竊盜現場，發生
          爭執之時、地與行竊地點時間、空間均非密接，陳順
          忠亦未跟蹤或追躡被告戊○○。被告戊○○係在中途
          因突發狀況，與丙○○發生爭執。揆諸前揭判例及判
          決要旨，被告戊○○回家拿類似鐵器之物品，在距離
          竊盜現場約50公尺外之地點，與丙○○發生爭執之事
          實，與刑法第329 條準強盜罪「當場」之構成要件不
          符。被告戊○○縱對丙○○施以強暴行為，亦難認係
          準強盜之行為。
      (五)綜上所述，被告戊○○在距離行竊現場約50公尺外之巷
        口，回家持類似西瓜刀之鐵器欲對丙○○施以暴力，依
        檢察官提出之證據，或其指出證明之方法，未能使本院
        之心證達到確信其為真實之程度，就被告戊○○是否涉
        犯準強盜之犯行，仍有合理懷疑之存在，揆諸前揭法條
        及判例意旨，就此部分犯行，原應為被告戊○○無罪判
        決之諭知，然檢察官認此部分與前開有罪部分，有實質
        上一罪之關係，爰不另為無罪之諭知。
伍、到庭檢察官另認被告戊○○拿西瓜刀從家裡衝出來，脅迫丙○○不要報警之行為，即使未構成刑法第329 條準強盜罪，
    亦構成刑法第305 條恐嚇罪，此部分應在起訴範圍內，請求
    本院一併審理。惟按「法院不得就未經起訴之犯罪審判。」
    刑事訴訟法第268 條定有明文。本件起訴書記載之犯罪事實
    ，係「戊○○見丙○○與路人交談，恐事跡敗露，為防護贓
    物及脫免逮捕，竟另起『強暴』之犯意，戊○○持其所有之
    西瓜刀（未扣案）衝向丙○○，丙○○持木棍還擊，致丙○○受有右手無名指瘀血之傷害。」觀諸起訴書之犯罪事實，
    並未記載被告戊○○有何脅迫或恐嚇之犯意及行為，就丙○○是否心生畏懼亦未說明，尚難認本件起訴範圍業已包含恐
    嚇之犯罪事實。到庭檢察官於本院準備程序及審判期日確定
    起訴範圍時，亦未表示追加起訴被告戊○○之恐嚇犯行或擴
    張該部分之犯罪事實。而依前所述，被告戊○○嗣後持類似
    西瓜刀之鐵器與丙○○發生爭執，係突發狀況，縱構成刑法
    第305 條恐嚇罪，亦係另行起意，與被告戊○○所為之竊盜
    犯行，係數罪併罰之關係，自非在起訴效力所及。故到庭檢
    察官所述被告戊○○涉犯恐嚇罪部分，未經起訴，非起訴效
    力所及，本院不得審理，應由檢察官另為適法之處理，併此
    敘明。
柒、應適用之法條：
    刑事訴訟法299 條第1 項前段，刑法第28條、第320 條第1
    項、第47條第1 項，刑法施行法第1 條之1 。
中　　華　　民　　國　　96　　年　　4 　　月　　3 　　日
                    刑事第五庭  審判長法  官 侯 廷 昌
                                      法  官 藍 家 偉
                                      法  官 楊 欣 怡
以上正本證明與原本無異。
如不服本判決，應於判決收受後10日內，向本院提出上訴狀（須
附繕本）。
                                      書記官 洪 秀 虹
中　　華　　民　　國　　96　　年　　4 　　月　　3 　　日
附錄法條：
中華民國刑法第320條
(普通竊盜罪、竊佔罪)
意圖為自己或第三人不法之所有，而竊取他人之動產者，為竊盜
罪，處五年以下有期徒刑、拘役或五百元以下罰金。
意圖為自己或第三人不法之利益，而竊佔他人之不動產者，依前
項之規定處斷。
前二項之未遂犯罰之。
